臺灣高等法院民事裁定
109年度勞抗字第56號
抗  告  人  吳東駿即吳嘉祐


上列抗告人因與相對人寶悍運動平台股份有限公司間請求確認僱
傭關係存在等事件，對於中華民國109年5月20日臺灣士林地方法
院108年度重勞訴字第17號所為裁定，就關於訴訟標的價額核定
部分，提起抗告，本院裁定如下： 
    主  文
抗告駁回。
抗告訴訟費用由抗告人負擔。
    理  由
抗告人抗告意旨略以：伊於民國（下同）109年4月9日就原法院
  108年度重勞訴字第17號判決聲明上訴，依勞動事件法施行細
  則第2條第1項第3款規定，關於裁判費之徵收應以勞動事件法
  定之，復依勞動事件法第11條之規定，應以5年推定其存續期
  間，原裁定以民事訴訟法第77條之10規定，以10年計算訴訟標
  的價額顯有違誤。爰提起抗告，求予廢棄原裁定關於核定訴訟
  標的價額部分，並另為適法之裁定云云。
按訴訟標的之價額，由法院核定；又核定訴訟標的之價額，以
  起訴時之交易價額為準；無交易價額者，以原告就訴訟標的所
  有之利益為準，民事訴訟法第77條之1第1項、第2項定有明文
  。故原告起訴後，法院即應依原告請求法院裁判之聲明範圍，
  核定訴訟標的價額，且無論審級如何，訴訟標的價額均有恆定
  之效力，此即訴訟標的價額恆定原則。
經查：
㈠本件抗告人係於108年5月16日起訴而繫屬於原法院（見原審湖
  勞調字卷第6頁），原法院就本件訴訟標的價額核定適用民事
  訴訟法第77條之1第2項、第77條之2第1項前段、第77條之10等
  規定之結果，以：抗告人起訴聲明第一項請求確認兩造間僱傭
  關係存在，相對人應回復抗告人原職；第二項請求相對人應給
  付自106年9月6日起至抗告人復職日止，按月給付抗告人新臺
  幣（下同）55,000元及法定遲延利息。上開聲明請求確認僱傭
  關係存在及給付薪資部分，雖為不同訴訟標的，惟自經濟上觀
  之，均以確認僱佣關係存在為前提，其訴訟目的一致，不超出
  終局標的範圍，應擇其中價額較高者即確認僱佣關係存在定之
  （最高法院95年度台抗字第64號裁定意旨參照）。又確認僱傭
  關係屬因定期給付涉訟，查抗告人於68年11月7日生，現年39
  歲，自相對人將抗告人退保之日起即106年9月6日算至65歲強
  制退休年齡止，尚可工作超過10年，應以10年計算訴訟標的價
  額，因而於108年8月23日裁定核定本件訴訟標的價額為660萬
  元等情，核無違誤，且該裁定經送達兩造，兩造均未聲明不服
  而確定在案，有108年度補字第845號裁定及送達證書可參（見
  原審重勞訴字卷第32-36頁）。
㈡原法院駁回抗告人全部請求，抗告人不服於109年4月9日提起上
  訴，有民事聲明上訴狀可參（見本院109年度重勞上字第27號
  卷第19頁），原裁定就抗告人上訴部分之訴訟標的價額核定之
  結果，與原法院前揭裁定核定起訴時之價額相符，有裁定可參
  （見本院卷第5-6頁）。是原法院前揭裁定與原裁定，均依民
  事訴訟法第77條之10規定，核定本件訴訟標的價額為660萬元
  ，自無違誤。
㈢抗告人提起本件上訴，雖係於109年1月1日勞動事件法施行後，然就該法第11條有關訴訟標的價額核定之規定，並無溯及之規定。至勞動事件法施行細則第2條第1項第3款、第2項固規定：「裁判費之徵收，依起訴、聲請、上訴或抗告時之法律定之」、「前項事件，於本法施行後終結，經上訴或抗告者，適用本法之規定」，惟此僅規定有關裁判費之徵收，應依上訴時之法律，不及於訴訟標的價額核定。質言之，本件上訴時，因勞動事件法已施行，就有關裁判費之徵收，固應適用該法第12條之規定，但該法第11條有關訴訟標的價額核定之規定並不在適用之列，故抗告人主張本件訴訟標的價額，應依勞動事件法第11條之規定，以5年推定其存續期間，原裁定以民事訴訟法第77條之10規定，以10年計算訴訟標的價額顯有違誤云云，自不足採。
㈣綜上，原裁定依民事訴訟法第77條之10之規定，核定本件訴訟
  標的價額為660萬元，並無違誤，抗告意旨指摘原裁定關於核
  定訴訟標的價額部分為不當，聲明廢棄，自無理由，應予駁回
  。
據上論結，本件抗告為無理由，爰裁定如主文。　　
中　　華　　民　　國　　109 　年　　6 　　月　　29　　日
                  勞動法庭
                        審判長法  官  方彬彬
                              法  官  趙雪瑛
                              法  官  謝永昌
正本係照原本作成。
本裁定除以適用法規顯有錯誤為理由外，不得再抗告。如提起再
抗告，應於收受送達後10日內委任律師為代理人向本院提出再抗
告狀。並繳納再抗告費新臺幣１千元。
中　　華　　民　　國　　109 　年　　6 　　月　　29　　日
　　　　　　　　　　　　    　書記官  王增華